臺灣高等法院高雄分院刑事判決　　　　　九十年度上易字第二七八號
　　上　訴　人　台灣高雄地方法院檢察署檢察官
　　被　　　告　甲○○
右上訴人因被告業務侵占案件，不服臺灣高雄地方法院九十年度易字第三六九五號中
華民國九十年十月卅日第一審判決（起訴案號：臺灣高雄地方法院檢察署八十九年度
偵字第一九九三二號），提起上訴，本院判決如左：
      主      文
原判決撤銷。
甲○○連續意圖為自己不法之所有，而侵占對於業務上所持有之物，處有期徒刑捌月
。
      事      實
一、甲○○於民國（下同）八十四年間，因犯詐欺罪，經臺灣高等法院台中分院判處
    有期徒刑四月，緩刑三年，於八十四年十一月廿三日確定，仍不思警惕，於八十
    九年間，擔任高雄市○○區○○街一一九號意欣國際有限公司（下稱意欣公司）
    之業務代表，負責該公司於台中地區之業務，並為該公司新竹、南投地區之業務
    主管，工作內容為拜訪藥局客戶、推廣公司產品及收取貨款，為從事業務之人。
    八十九年一月間，甲○○向意欣公司在台中地區之客戶百祥公司、寶麒公司、永
    佳公司、惠笙公司、吉田春公司、成功公司、良安公司、安順公司、順安公司、
    錡磷公司、菩提公司、美輪美髮公司、憂康公司、大昌公司、惠元公司、上明公
    司、仁生公司、慈安公司、國際長青公司、長霖藥局等，收取貨款依次為新台幣
    （下同）三千三百七十五元、二千四百元、九千七百五十元、四千八百元、二千
    七百元、四千八百元、二千八百八十元、二千八百八十元、七千六百八十元、四
    千八百元、七千六百八十元、七千八百元、二千一百七十元、四千八百元、四千
    八百元、一萬零五百六十元、二千四百元、四百八百元、四千零十六元、四千九
    百二十元，共計十萬零十一元，又向意欣公司在南投地區之客戶召安公司、豐坤
    公司、安春公司、三豐公司、資生公司等，收取貨款依次為五千五百七十二元、
    二千六百四十元、二千六百四十元、二千六百四十元、四千八百元，共計一萬八
    千二百九十二元，又收受意欣公司新竹地區業務代表梁添富所交付之貨款八萬五
    千四百二十元後，因受自身業績消退影響，經濟狀況惡化，而基於意圖為自己不
    法所有之概括犯意，將上開業務上所持有之款項共計二十萬三千七百二十三元，
    連續予以侵占入己，供其日常生活花用。嗣因甲○○於八十九年二月間離職，經
    意欣公司清查帳目後始悉上情。
二、案由意欣公司訴請臺灣高雄地方法院檢察署檢察官偵查起訴。
      理      由
一、前開被告甲○○連續業務上所持有之貨款，予以侵占入己花用等事實，迭據被告
    於歷次偵審中供承不諱，核與告訴人意欣公司代理人蕭淑玲指訴之情節相符，並
    有告訴人意欣公司提出之帳目明細表及被告所出具未繳貨款二十萬三千七百二十
    三元之切結書等附卷可稽，是被告之上開自白與事實相符，本案之事證明確，被
    告之犯行洵堪認定。
二、查被告係意欣公司之業務代表兼業務主管，收取貨款為其業務，為被告所陳明，
    係屬執行業務之人，乃意圖為自己不法之所有，連續侵占業務上所持有之貨款，
    核其所為，係犯刑法第三百三十六條第二項之業務侵占罪。被告先後多次犯行，
    時間緊接，犯同一之罪名，顯係基於概括犯意反覆為之，應依連續犯規定，以一
    罪論，並加重其刑。
三、原審判決論處被告罪刑，併緩刑三年，固無不合，惟查被告於八十四年間犯詐欺
    罪，經臺灣高等法院台中分院判處有期徒刑四月，緩刑三年，於八十四年十一月
    廿三日確定，此有臺灣高等法院被告全國前案紀錄表附卷可憑，雖緩刑期滿未經
    撤銷緩刑，然又再犯本案連續侵占罪，且迄未與告訴人公司成立和解，而再予宣
    告緩刑，難謂妥適。檢察官上訴意旨執此指摘原判決不當，為有理由，自應由本
    院將原判決撤銷改判。爰審酌被告為從事業務之人，不思忠於職守，連續多次侵
    占業務上所持有之貨款，犯罪後迄未與意欣公司成立和解，僅於檢察官偵查中歸
    還五萬五千元，為告訴人蕭淑玲所陳明，及偵審中坦承犯行，態度尚好等一切情
    狀，量處如主文所示之刑。
據上論結，應依刑事訴訟法第三百六十九條第一項前段、第三百六十四條、第二百九
十九條第一項前段、刑法第三百三十六條第二項、第五十六條、罰金罰鍰提高標準條
例第一條前段，判決如主文。
本案經檢察官陳新慶到庭執行職務。
中    華    民    國     九十一     年       一       月     八   日
                              臺灣高等法院高雄分院刑事第五庭
                                  審判長法官  吳水木
                                        法官  趙文淵
                                        法官  洪慶鐘
右正本證明與原本無異。
不得上訴。
                               書記官  彭筱瑗
中    華    民    國     九十一     年       一       月    十    日
附錄：本判決論罪科刑法條：
刑法第三百三十六條第二項
對於業務上所持有之物，犯前條第一項之罪者，處六月以上五年以下有期徒刑，得併
科三千元以下罰金。
                                                               Ｊ
